臺灣臺南地方法院刑事判決　　　　　　　99年度訴緝字第28號
公　訴　人　臺灣臺南地方法院檢察署檢察官
被　　　告　魏屹幸
上列被告因偽證案件，經檢察官提起公訴（97年度偵緝字第1147
號），本院判決如下：
    主  文
本件公訴不受理。
    理  由
一、公訴意旨如附件起訴書所載。
二、按已經提起公訴或自訴之案件，在同一法院重行起訴者，應
    諭知不受理之判決，並得不經言詞辯論為之，刑事訴訟法第
    303條第2款、第307條分別定有明文。
三、查本件被告魏屹幸被訴偽證案件，業經臺灣臺南地方法院檢
    察署檢察官於民國97年12月23日，以97年度營偵字第1247號
    向本院提起公訴，本院並於98年1月14日，以98年度訴字第
    101 號繫屬，被告經本院通緝緝獲後，改分99年度訴緝字第
    28號，並於100年1月18日判決尚未確定在案，此有97年度營
    偵字第1247號起訴書、98年度訴字第101號案件收狀戳章、
    99年度訴緝字第28號判決、臺灣高等法院被告前案紀錄表附
    卷足參。則公訴人再就被告同一偽證犯行向本院提起公訴，
    並於98年5月27日繫屬於本院，經通緝緝獲後，改分99年度
    訴緝字第28號，即屬就已提起公訴之案件，在同一法院重行
    起訴之情形，是揆諸前揭法條，本件爰不經言詞辯論，逕為
    諭知不受理之判決。
據上論斷，應依刑事訴訟法第303條第2款、第307條，判決如主
文。
中    華    民    國   100    年    1     月    21    日
                  刑事第十一庭  審判長法  官  鍾邦久
                                      法  官  包梅真
                                      法  官  蔡直青
以上正本證明與原本無異。
如不服本判決應於收受本判決後10日內向本院提出上訴書狀，並
應敘述具體理由。其未敘述上訴理由者，應於上訴期間屆滿後20
日內向本院補提理由書狀（均須按他造當事人之人數附繕本）「
切勿逕送上級法院」。
                                      書記官  顏惠華
中    華    民    國   100    年    1     月    21    日
附件：
臺灣臺南地方法院檢察署檢察官起訴書
                                     97年度偵緝字第1147號
     被      告  魏屹幸  女  32歲（民國○○年○月○日生）
                         住臺南縣新營市○○○街143巷23號
                         現在臺灣臺南監獄臺南分監執行中
                         身分證統一編號：Ｚ000000000號
上列被告因偽證案件，已經偵查終結，認應該提起公訴，茲將犯
罪事實及證據並所犯法條分敘如左：
        犯罪事實
一、魏屹幸因臺灣臺南地方法院95年度偵字第13410號林妏穗違
    反毒品危害防制條例案件，經法院於民國96年10月12日以證
    人身分傳訊，就林妏穗涉嫌於95年8月19日起至同年9月6日
    止，販賣第二級毒品安非他命案件作證時，明知其確曾於上
    開期間，向林妏穗購買第二級毒品安非他命，竟就此一與案
    情有重要關係之事項，經供前具結後，虛偽陳述證稱：「我
    不知道被告（按指林妏穗）有販賣毒品。我們在電話中談的
    事情，有時候是向被告借錢，有時候是過去被告家中吃飯。
    」、「在警詢、偵查中說被告是在賣毒品，是因為警察出示
    監聽譯文給我看，說被告是在賣毒品，我就這樣說。」、「
    警察跟我說要供出上手，叫我要說被告，這樣我的刑期才可
    以減輕一點。」、「警察跟我說第一次（筆錄）這樣講，第
    二次（筆錄）也要照第一次（筆錄）這樣講。」、「事實上
    我沒有跟被告買過毒品。」等語。
二、案經臺灣臺南地方法院告發偵辦。
        證據並所犯法條
一、訊據被告魏屹幸矢口否認有何偽證之犯行，辯稱：我確實未
    曾向林妏穗購買毒品云云。惟查：
（一）被告曾向林妏穗購買第二級毒品安非他命乙節，業據被告
      於林妏穗前開販賣毒品案件偵查中證述：我於95年6月至9
      月6日，以新臺幣（下同）1至3千元不等價錢，在臺南縣
      柳營鄉某處或新營市○○路與林妏穗購買安非他命。約3
      、4天至1個禮拜就會向林妏穗買一次等語。又林妏穗於其
      販賣毒品案件警詢時亦供承：自95年4月份起，即販賣安
      非他命給魏屹幸。每次係以1至2千元不等的價錢購買，購
      買過3至4次。交易地點通常都在我位於柳營鄉住處巷口或
      新營市第一市場附近，詳細交易時間我忘了等語。觀諸被
      告於上開案件證述其向林妏穗購買安非他命之時間、地點
      、金額、次數，與林妏穗供承內容大致相符乙節，堪信被
      告前開證述其曾向林妏穗購買毒品之證言為真實。
（二）被告雖於林妏穗販賣毒品案件審理程序中具結證稱，其係
      因向林妏穗借錢，為還錢之事而與林妏穗聯繫。惟觀被告
      持用之0000000000號行動電話與林妏穗持用之0000000000
      號行動電話之通訊監察譯文：「95年8月19日上午6時1分3
      秒：（魏）拿3千還給妳。我現在過去妳家…（林）妳等
      一下再來」、「95年8月20日晚上11時51分18秒之簡訊：
      嫂，你睡著了嗎？那天向妳借1千要還給你」、「95年9月
      5日下午3時34分：「（魏）要拿2千還妳啦。…（林）妳
      這支電話是誰的，（林）是我朋友的」、「95年9月6日下
      午3時4分：「（魏）我在妳家外面而已，要拿1千還妳…
      （林）妳慢慢走過來，我過去拿一下」等語，對話內容均
      係被告欲前往林妏穗住處交付金錢之事宜。徵諸被告與林
      妏穗以手機聯繫之時間，多係深夜或清晨乙情，顯非償還
      借款之正常舉動。是被告以借錢云云翻異前供，要無足採
      。
（三）又被告於林妏穗販賣毒品案件審理程序中證稱：因司法警
      察促其供出上游以邀減刑之寬典，故其於上開林妏穗販賣
      毒品案件偵查中才證述林妏穗確實販賣毒品云云。惟查，
      被告曾於上開案件審理程序中自承其於偵查中作證時，檢
      察官並未施以誘導、脅迫，堪認被告於偵查中證述內容，
      係出於自由意志；此外，被告於95年度偵字第13410號毒
      品危害防制條例案件中，業已供出林妏穗以外之毒品上游
      沈聖倬、潘芳芳等人，益徵被告已無因上開減刑之誘因，
      而故意構陷林妏穗販賣毒品。是被告於上開案件審理程序
      作證時，翻異前詞，顯係事後迴護被告之不實證言。綜上
      所述，足認被告所辯顯係臨訟飾卸之詞，不足採信。本件
      事證明確，被告之犯嫌堪予認定。
二、核被告魏屹幸於審理程序中於案情有重要關係之事項，供前
    具結而為虛偽陳述，所為係犯刑法第168條之偽證罪嫌。
三、依刑事訴訟法第251條第1項提起公訴。
    此  致
臺灣臺南地方法院
中    華    民    國    98    年    5     月    15    日
                              檢察官   蘇 榮 照
本件證明與原本無異
中    華    民    國    98    年    5     月    22    日
                              書記官   蘇 春 燕
附錄本案所犯法條全文
中華民國刑法第168條
（偽證罪）
於執行審判職務之公署審判時或於檢察官偵查時，證人、鑑定人
、通譯於案情有重要關係之事項，供前或供後具結，而為虛偽陳
述者，處7年以下有期徒刑。